【裁判字號】    99,抗,54
【裁判日期】    990531
【裁判案由】    本票裁定強制執行
【裁判全文】
臺灣臺南地方法院民事裁定                99年度抗字第54號
抗  告  人  甲○○
            乙○○○
相  對  人  丙○○
上列抗告人因與相對人間本票裁定強制執行事件，對於民國99年
4月12日本院99年度司票字第494號裁定提起抗告，本院裁定如下
：
    主  文
抗告駁回。
抗告程序費用新台幣壹仟元由抗告人連帶負擔。
    理  由
一、本件相對人於原審聲請意旨略以：其執有抗告人共同簽發如
    原裁定所示之本票3紙（下稱系爭本票），並免除作成拒絕
    證書，詎屆期提示未獲付款，爰依票據法第123條聲請裁定
    許可強制執行等情，並提出本票3紙為證。嗣經原審審核後
    ，以本院99年度司票字第494號裁定准許在案。
二、抗告意旨略以：相對人所提示之系爭本票，均為保證履行之
    票據，系爭本票票款業已分期清償，且本票請求權時效為3
    年，系爭本票到期日分別為民國91年5月22日、91年5月23日
    、91年5月24日，系爭本票皆已罹於時效，相對人請求裁定
    准予強制執行，自無理由，爰請求廢棄原裁定等語。
三、按執票人向本票發票人行使追索權時，得聲請法院裁定後強
    制執行。二人以上在票據上共同簽名時，應連帶負責，票據
    法第123條、第5條第2項分別定有明文。又本票執票人依上
    開法條之規定，聲請法院裁定許可對發票人強制執行，係屬
    非訟事件，此項聲請之裁定，及抗告法院之裁定，僅依非訟
    事件程序，以審查強制執行許可與否，並無確定實體上法律
    關係存否之效力，如發票人就票據債務之存否有爭執時，應
    由發票人提起確認之訴，以資解決（最高法院57年度台抗字
    第76號判例參照）。本票發票人以執票人之票款請求權之時
    效已消滅為由，就准許本票強制執行之裁定提起抗告，請求
    廢棄原裁定，依前開判例之旨，係屬實體法上之爭執，非非
    訟事件程序所得審究（最高法院83年度台抗字第227號裁定
    意旨參照）。經查，本件抗告意旨所指系爭本票票款已分期
    清償及系爭本票已罹於3年請求權時效等情，依上開說明，
    係屬實體法上之爭執，應由抗告人另行提起訴訟，以資解決
    ，非本件非訟程序所得審究，原裁定許可強制執行，並無違
    誤，抗告人提起本件抗告，為無理由，應予駁回。又本件抗
    告費用確定為新台幣1,000元，應由抗告人連帶負擔。
四、據上論結，本件抗告為無理由，依非訟事件法第46條、第21
    條第2項、第23條、第24條第1項，民事訴訟法第495條之1第
    1項、第449條第1項、第85條第2項，裁定如主文。
中    華    民    國    99    年     5    月    31    日
                  民事第三庭    法  官  蘇正賢
以上正本證明與原本無異
本裁定不得抗告
中    華    民    國    99    年     5    月    31    日
                                書記官  陳美萍

司法院資訊處製作；財團法人民間司法改革基金會備份。
